臺灣臺中地方法院小額民事判決
　　　　　　 111年度沙小字第687號
原      告  臺灣中小企業銀行股份有限公司

法定代理人  林謙浩  
訴訟代理人兼送達代收人
            張淑媚  
被      告  林仕卿  
上列當事人間請求清償債務事件，本院於民國111年10月18日言
詞辯論終結，判決如下：
    主      文
被告應給付原告新臺幣50,347元，及自民國111年2月12日起至清
償日止，依照年息1.845％計算之利息，並自民國111年2月12日起
至清償日止，其逾期在六個月以內者按上開利率10％，逾期六個
月以上者，就超過部分按上開利率20％計算之違約金，每次違約
狀態最高連續收取期數為九期。
訴訟費用新臺幣1,000元由被告負擔。
本判決得假執行。
    事實及理由
一、原告主張：被告於民國109年5月11日向原告借款新臺幣（下
    同）10萬元，借款期間自109年5月12日起至112年5月12日止
    。並約定自撥款日起，按月平均攤還本息，利息依中華郵政
    股份有限公司二年期定期儲金機動利率加1％（目前為1.845％
    ）計算，如有遲延攤還本息時，即喪失期限利益，債務視為
    全部到期，逾期在6個月以內部分，依原借款利率10％，逾期
    超過6個月部分，依原借款利率20％計算之違約金，每次違約
    狀態最高連續收取期數為九期。詎料被告自110年2月12日起
    即未依約履行還款，尚積欠本金50,347元，屢經催討，被告
    均置之不理，借款視為全部到期。為此，爰依消費借貸之法
    律關係提起本件訴訟請求被告給付。請求法院判決：（一）
    被告應給付原告50,347元，及自111年2月12日起至清償日止
    ，依照年息1.845％計算之利息，並自111年2月12日起至清償
    日止，其逾期在六個月以內者按上開利率10％，逾期六個月
    以上者，就超過部分按上開利率20％計算之違約金，每次違
    約狀態最高連續收取期數為九期。（二）訴訟費用由被告負
    擔。
二、被告抗辯：我有想要還，但現在經濟有困難沒有辦法，我要
    養小孩。
三、稱消費借貸者，謂當事人一方移轉金錢或其他代替物之所有
    權於他方，而約定他方以種類、品質、數量相同之物返還之
    契約。借用人應於約定期限內，返還與借用物種類、品質、
    數量相同之物，民法第474條第1項、第478條前段分別定有
    明文。又遲延之債務，以支付金錢為標的者，債權人得請求
    依法定利率計算之遲延利息。但約定利率較高者，仍從其約
    定利率，民法第233條第1項定有明文。經查，原告主張之前
    述事實，已據其提出勞工紓困貸款契約、原告催告函及信封
    、明細、放款利率歷史資料表、撥還款明細查詢單等文件為
    證，被告亦不爭執欠款之事實，被告所執經濟能力不佳，無
    法清償債務等情事，所涉僅係被告無法清償上開債務之原因
    ，並非原告行使上開債權請求權之消滅、排除及障礙事由，
    是被告所執上開辯詞，並無可採。綜上事證，足以相信原告
    主張之前述事實為真正。從而，原告依系爭消費借貸契約之
    法律關係，訴請被告給付如主文第1項所示之金額及利息、
    違約金，為有理由，應予准許。
四、本件係適用小額程序而為被告敗訴之判決，依民事訴訟法第
    436條之20規定，應依職權宣告假執行；併依同法第436條之
    19第1項規定，確定本件訴訟費用額為1,000元，依民事訴訟
    法第78條，命由被告負擔之。
中　　華　　民　　國　　111 　年　　11　　月　　1 　　日
                        臺灣臺中地方法院沙鹿簡易庭
                            法  官  劉國賓
以上為正本，係照原本作成。
如不服本判決，應於送達後廿日內，以判決違背法令為理由，向
本院提出上訴狀並表明上訴理由（上訴理由應表明一、原判決所
違背之法令及其具體內容；二、依訴訟資料可認為原判決有違背
法令之具體事實），如於本判決宣示後送達前提起上訴者，應於
判決送達後廿日內補提上訴理由書（須附繕本）。
中　　華　　民　　國　　111 　年　　11　　月　　1 　　日
                            書記官  張隆成